臺灣高等法院臺中分院刑事判決    　
111年度交上易字第50號
上  訴  人  
即  被  告  王清賢


上列上訴人因公共危險案件，不服臺灣臺中地方法院110年度交
易字第1394號中華民國110年11月25日第一審判決（起訴案號：
臺灣臺中地方檢察署110年度速偵字第3636號），提起上訴，本
院判決如下：
    主    文
上訴駁回。
    犯罪事實及理由
一、被告於第二審審判期日經合法傳喚，無正當之理由不到庭者
    ，得不待其陳述，逕行判決，刑事訴訟法第371條定有明文
    。上訴人即被告王清賢（下稱被告）經本院合法傳喚，有送
    達證書、臺灣高等法院在監在押全國紀錄表、全戶戶籍資料
    查詢結果在卷可查（本院卷第43、65至67頁)，其無正當理
    由，於本院民國111年2月23日審判期日不到庭，自得不待其
    陳述，逕行判決。
二、本案經本院審理結果，認第一審判決以被告犯修正前刑法第
    185條之3第1項第1款之駕駛動力交通工具而吐氣所含酒精濃
    度達每公升零點二五毫克以上罪，並敘明裁量累犯加重其刑
    之理由，其認事用法及量刑均無不當，應予維持，並引用第
    一審判決書記載之犯罪事實、證據及理由（如附件）。
三、被告上訴意旨略以：當時我是停在路邊並沒有在行駛云云。
四、經查：本案被告係於110年9月20日11時26分許，騎乘車號00
    0-000普通重型機車自工作地點返家途中，行經臺中市北區
    進化北路與柳陽東街口時，因變換車道未打方向燈，為執行
    守望勤務警員攔停，警員攔查過程中聞到被告身上有濃厚酒
    味，因而對被告施以吐氣酒精濃度檢測查獲等情，業經被告
    於警詢、偵查中坦認不諱（偵查卷第49至55、91至92頁），
    並有警員職務報告（偵查卷第47頁）在卷可參。被告於警詢
    及偵查中已均坦認其有飲酒後，騎乘上開機車於道路行駛時
    為警攔檢查獲之事實，被告上訴翻異前詞，所辯應係卸責之
    詞，不足採信。況且，縱使被告係停在路邊時為警攔查，然
    被告在住處飲酒後，先騎乘機車外出上班，因沒有等到業主
    ，於騎乘機車返家途中為警查獲，此經被告偵查中供述明確
    （偵查卷第91至92頁），足見被告飲酒後至為警員攔檢並接
    受吐氣酒精濃度測試前，確有騎乘機車，而此等舉措，自屬
    酒後駕駛動力交通工具之行為甚明。綜上所述，被告上訴指
    摘原判決不當，為無理由，應予駁回。【至被告行為後，刑
    法第185條之3第1項規定於111年1月28日修正公布，同年月3
    0日生效施行，修正前該條項之法定刑為「2年以下有期徒刑
    ，得併科20萬元以下罰金」，修正後則為「3年以下有期徒
    刑，得併科30萬元以下罰金」，經比較新舊法結果，修正後
    規定非有利於被告，應依刑法第2條第1項前段規定，適用行
    為時法即111年1月28日修正前刑法第185條之3第1項規定處
    斷。原判決雖未及為新舊法之比較，然其適用被告行為時法
    ，因結果與本院認定並無不同，對判決不生影響，本院自毋
    庸撤銷改判，附此敘明。】
據上論斷，應依刑事訴訟法第373條、第371條、第368條，判決
如主文。
本案經檢察官黃靖珣提起公訴，檢察官黃裕峯到庭執行職務。
中　　華　　民　　國　　111 　年　　3 　　月　　16　　日
        　 刑事第十庭    審判長法　官  陳  宏  卿
　　　　　　　　　　　　　　   法　官  楊  文  廣
 　　　　　　　　　　　　　 　 法　官  簡  芳  潔        以上正本證明與原本無異。     
不得上訴。
                               書記官  廖  婉  菁
中　　華　　民　　國　　111 　年　　3 　　月　　17　　日
附件：
臺灣臺中地方法院刑事判決
110年度交易字第1394號
公  訴  人  臺灣臺中地方檢察署檢察官
被      告  王清賢　男　民國00年0月00日生
　　　　　　　　　　身分證統一編號：Z000000000
　　　　　　　　　　住臺中市○○區○○○00號
上列被告因公共危險案件，經檢察官提起公訴（110年度速偵字
第3636號），本院判決如下：
    主    文
王清賢駕駛動力交通工具而吐氣所含酒精濃度達每公升零點二五
毫克以上，累犯，處有期徒刑柒月。
    犯罪事實
一、王清賢前於民國107年間因酒後駕車之公共危險案件，經本
    院以107年度交易字1375號判處有期徒刑6月確定，又於108
    年間因酒後駕車之公共危險案件，經臺灣屏東地方法院以10
    8年度交簡字第356號判處有期徒刑6月併科罰金新臺幣(下同
    )6萬元確定，上開案件有期徒刑部分繼經合併定應執行有期
    徒刑11月確定，於109年9月5日執行完畢，罰金部分則於有
    期徒刑執行完畢後接續易服勞役，於109年10月30日執行完
    畢出監。詎其仍不知悔改，於110年9月20日2時許，在臺中
    市○○區○○○00號住處，飲用啤酒後，竟於同日8時許，騎乘車
    牌號碼000-000號普通重型機車上路，嗣於同日11時26分許
    ，行經臺中市北區進化北路與柳陽東街路口處時，因變換車
    道未打方向燈為警攔檢，發現其身上酒味濃厚，遂對其施以
    吐氣式酒精濃度檢測，於同日11時31分許測得其吐氣所含酒
    精濃度為每公升0.32毫克，始查悉上情。
二、案經臺中市政府警察局第二分局報告臺灣臺中地方檢察署檢
    察官偵查起訴。
    理    由
一、證據能力
    本判決認定事實所引用之被告以外之人於審判外之言詞或書
    面證據等供述證據，檢察官及被告均未爭執證據能力，復經
    本庭審酌認該等證據之作成無違法、不當或顯不可信之情況
    ，依刑事訴訟法第159條之5規定，均有證據能力；又本案認
    定事實引用之卷內其餘非供述證據，並無證據證明係公務員
    違背法定程序取得，依同法第158條之4規定反面解釋，亦均
    有證據能力。
二、認定犯罪事實所憑證據及理由
    上揭犯罪事實，業據被告王清賢於警詢時、偵查中及本院審
    理時坦承不諱（見速偵卷P49至55、P91至92、本院卷P51）
    ，且有110年9月20日職務報告、當事人酒精測定紀錄表、臺
    中市○○○○○○○○○道路○○○○○○○○○○○○○○號查詢機車駕駛人資料
    、車牌號碼000-000號普通重型機車之車輛詳細資料報表附
    卷可佐（見速偵卷P47、P63、P65、P67、P69），足認被告
    上開任意性自白與事實相符，是本案事證明確，被告上開犯
    行洵堪認定，應依法論罪科刑。
三、論罪科刑
(一)核被告王清賢所為，係犯刑法第185條之3第1項第1款之駕駛
    動力交通工具而吐氣所含酒精濃度達每公升零點二五毫克以
    上之罪。又被告前於109年9月5日受犯罪事實欄所載有期徒
    刑執行完畢乙節，有臺灣高等法院被告前案紀錄表在卷可按
    ，其於該有期徒刑執行完畢後，5年內故意再犯本案有期徒
    刑以上之罪，為累犯，且上開案件與本案同為酒後駕車之公
    共危險案件，可見被告受上開案件處罰後再犯本案件，有刑
    罰反應力薄弱情形，並具特別惡性，自應依刑法第47條第1
    項規定，加重其刑。
(二)爰以被告之責任為基礎，審酌：1.被告除前開構成累犯案件
    之2次酒後駕車公共危險犯行外，另於104年、106年間各有1
    次酒後駕車之公共危險案件，並經法院分別判處有期徒刑4
    月併科罰金2萬元、5月(上述2罪均已執畢)之素行情形，有
    臺灣高等法院被告前案紀錄表附卷可參。2.被告於酒後駕駛
    普通重型機車上路，為警測得吐氣所含酒精濃度達每公升0.
    32毫克，法治觀念淡薄，漠視用路人安全，危害交通秩序，
    行為殊值非難。3.被告坦承犯行之犯後態度。4.被告自陳之
    身心健康情形、智識程度、家庭經濟狀況（見本院卷P48、P
    52）暨本案情節、前案刑度、再犯本案間隔期間等一切情狀
    ，量處如主文所示之刑，以示懲戒。
據上論斷，應依刑事訴訟法第299條第1項前段、刑法第185條之3
第1項第1款、第47條第1項，刑法施行法第1條之1第1項，判決如
主文。
本案經檢察官黃靖珣提起公訴，檢察官林卓儀到庭執行職務。 .
中　　華　　民　　國　　110 　年　　11　　月　　25　　日
                  刑事第二庭    法  官  王振佑

以上正本證明與原本無異。
如不服本判決應於收受判決後20日內向本院提出上訴書狀，並應
敘述具體理由；其未敘述上訴理由者，應於上訴期間屆滿後20日
內向本院補提理由書（均須按他造當事人之人數附繕本）「切勿
逕送上級法院」。
                               書記官  王淑燕
中　　華　　民　　國　　110 　年　　11　　月　　25　　日
附錄論罪科刑法條：
刑法第185條之3第1項第1款
駕駛動力交通工具而有下列情形之一者，處 2 年以下有期徒刑
，得併科 20 萬元以下罰金：
一、吐氣所含酒精濃度達每公升零點二五毫克或血液中酒精濃度
    達百分之零點零五以上。